【裁判字號】    99,抗,492
【裁判日期】    991115
【裁判案由】    聲明異議
【裁判全文】
臺灣高等法院臺中分院民事裁定  99年度抗字第492號
抗  告  人  洪金叔
            金叔有限公司
上列一人
法定代理人  張俊雄          住同上
上列抗告人與債權人陳英明等間因請求給付票款強制執行聲明異
議事件，對於民國98年3月19日臺灣臺中地方法院98年度執聲第
25號所為裁定提起抗告，本院裁定如下：
      主  文
抗告駁回。
抗告程序費用由抗告人負擔。
      理  由
一、按強制執行法第十二條第一項規定「當事人或利害關係人，
    對於執行法院強制執行之命令，或對於執行法官、書記官、
    執達員實施強制執行之方法，強制執行時應遵守之程序，或
    其他侵害利益之情事，得於強制執行程序終結前，為聲請或
    聲明異議。但強制執行程序不因而停止。」，該規定須於執
    行程序終結前為之，其目的為執行程序之救濟，故如強制執
    行程序一經終結，即不許執行法院撤銷或更正原處分或程序
    （最高法院八十年度台抗第三五六號裁定意旨參照），從而
    聲明異議即失其必要。
二、經查，抗告人對原法院民事執行處九十五年度執字第二九九
    七一號強制執行事件聲明異議，惟該案件業經債權人於九十
    八年十一月二十四日撤回尚未執行部分之聲請，並請求就依
    法辦理因提起分配表異議之訴而尚未分配案款之分配事宜，
    原法院並就不足受償部分於九十八年十二月三十日核發債憑
    證而執行終結，有原法院簽呈一份附卷可稽，且抗告意旨，
    並非對分配表聲明異議，依上開說明，本件執行程序應已終
    結，從而抗告人之聲明異議已失其必要性。是原法院司法事
    務官於九十八年三月二日駁回抗告人強制執行之聲明異議，
    抗告人不服，再聲明異議，原法院並於同年月十九日駁回抗
    告人之聲明異議，因強制執行程序已終結，抗告人猶提起抗
    告，請求廢棄原裁定，為無理由，應駁回其抗告。至抗告人
    抗告意旨另請求確認債權不存在，主張債權人不得領取分配
    款暨應發還案款給伊等語，惟此乃實體事項，應抗告人另以
    訴訟解決，自非聲明異議所得程序救濟，附此敘明。
三、據上論結，本件抗告為無理由，依強制執行法第三十條之一
    、民事訴訟法第四百九十五條之一第一項、第四百四十九條
    第一項、第九十五條、第七十八條、第八十五條第一項前段
    ，裁定如主文。
中    華    民    國    99    年    11    月    15    日
                民事第六庭    審判長法  官  袁再興
                                    法  官  吳惠郁
                                    法  官  盧江陽
以上正本係照原本作成。
抗告人得再抗告。
再為抗告應以適用法規顯有錯誤為理由。
如提起再抗告者應於裁定送達後10日內向本院提出抗告理由狀（
須按照他造人數附具繕本）並繳納抗告裁判費新臺幣1,000元，
同時委任律師或具有律師資格之關係人為代理人。
                                    書記官  陳麗玉
中    華    民    國    99    年    11    月    15    日
                                                      Ｓ

司法院資訊處製作；財團法人民間司法改革基金會備份。
